# 关于售后租回资产权属的问题

提问人：surring 时间：2016-01-22 16:15:28
各位老师好： 我想请教大家，售后租回业务，租回资产（比如机器设备）的权属在售后租回的整个过程中，是不是始终都属于承租方（即卖出资产）的？感谢大家。

回答人：chenyiwei
法律上的所有权一般属于购买方（兼出租人）。如果承租人仍保留法律上的所有权，则“售”就不成立，也没有“租”的基础。